sl-SI: Vrsta kljukice vretena: Fiksni kavelj; Kavelj; Brez kavlja; Zareza; Odstranljiv kavelj; Žični kavelj; Drugo
ja: スピンドルフックタイプ: 固定フック; フック; フックなし; ノッチ; 取り外し可能フック; ワイヤーフック; その他
nl: Spindel haaktype: Vaste haak; Haak; Geen haak; Keep; Verwijderbare haak; Draadhaak; Overige
da: Spindelkrogtype: Fast krog; Krog; Ingen krog; Indhak; Aftagelig krog; Trådkrog; Andet
pt-PT: Tipo de gancho do fuso: Gancho fixo; Gancho; Sem gancho; Entalhe; Gancho amovível; Gancho de arame; Outro
ru: Тип крючка веретена: Фиксированный крючок; Крючок; Без крючка; Паз; Съемный крючок; Проволочный крючок; Другое
vi: Loại móc trục chính: Móc cố định; Móc; Không có móc; Rãnh khía; Móc tháo rời được; Móc dây; Khác
bg-BG: Тип кука на вретеното: Фиксирана кука; Кука; Без кука; Жлеб; Сваляща се кука; Телена кука; Друго
fi: Värttinän koukkutyyppi: Kiinteä koukku; Koukku; Ei koukkua; Lovi; Irrotettava koukku; Rautalankakoukku; Muu
zh-CN: 纺锤钩型: 固定挂钩; 挂钩; 无挂钩; 凹槽; 可拆卸挂钩; 线钩; 其他
lt-LT: Verpstės kabliuko tipas: Fiksuotas kabliukas; Kabliukas; Be kabliuko; Įpjova; Nuimamas kabliukas; Vielinis kabliukas; Kita
it: Tipo di gancio del fuso: Gancio fisso; Gancio; Senza gancio; Tacca; Gancio rimovibile; Gancio in filo metallico; Altro
ro-RO: Tip de cârlig pentru fus: Cârlig fix; Cârlig; Fără cârlig; Crestătură; Cârlig detașabil; Cârlig de sârmă; Altele
pl: Typ haka wrzeciona: Stały haczyk; Haczyk; Bez haczyka; Nacięcie; Zdejmowany haczyk; Druciany haczyk; Inne
sk-SK: Typ háku vretena: Pevný háčik; Háčik; Bez háčika; Zárez; Odnímateľný háčik; Drôtený háčik; Iný
pt-BR: Fuso gancho tipo: Gancho fixo; Gancho; Sem gancho; Entalhe; Gancho removível; Gancho de arame; Outros
fr: Type de crochet du fuseau: Crochet fixe; Crochet; Sans crochet; Encoche; Crochet amovible; Crochet en fil métallique; Autre
es: Tipo de gancho del huso: Gancho fijo; Gancho; Sin gancho; Muesca; Gancho extraíble; Gancho de alambre; Otro
ko: 스핀들 후크 유형: 고정 후크; 후크; 후크 없음; 노치; 탈착식 후크; 와이어 후크; 기타
el: Τύπος γάντζου ατράκτου: Σταθερός γάντζος; Γάντζος; Χωρίς γάντζο; Εγκοπή; Αφαιρούμενος γάντζος; Συρμάτινος γάντζος; Άλλο
sv: Spindelkroktyp: Fast krok; Krok; Ingen krok; Skåra; Avtagbar krok; Trådkrok; Annat
en: Spindle hook type: Fixed hook; Hook; No hook; Notch; Removable hook; Wire hook; Other
nb: Spindelkroktype: Fast krok; Krok; Ingen krok; Hakk; Avtakbar krok; Ståltrådkrok; Annet
hr-HR: Vrsta vretenaste kuke: Fiksna kuka; Kuka; Bez kuke; Urez; Uklonjiva kuka; Žičana kuka; Ostalo
de: Typ des Spindelhakens: Fester Haken; Haken; Ohne Haken; Kerbe; Abnehmbarer Haken; Drahthaken; Sonstige
th: ตะขอแกนหมุน: ตะขอแบบติดตาย; ตะขอ; ไม่มีตะขอ; ร่อง; ตะขอถอดได้; ตะขอลวด; อื่นๆ
hu: Orsóhorog típusa: Fix horog; Horog; Nincs horog; Bevágás; Levehető horog; Dróthorog; Egyéb
tr: Mil kancası tipi: Sabit kanca; Kanca; Kancasız; Çentik; Çıkarılabilir kanca; Tel kanca; Diğer
zh-TW: 紡錘鉤類型: 固定鉤; 鉤子; 無鉤; 凹口; 可拆式鉤子; 線鉤; 其他
cs: Typ vřetena s hákem: Pevný háček; Háček; Bez háčku; Zářez; Odnímatelný háček; Drátěný háček; Jiné